【裁判字號】    89,交聲,450
【裁判日期】    900731
【裁判案由】    違反道路交通管理處罰條例聲明異議
【裁判全文】
臺灣士林地方法院交通事件裁定                    八十九年度交聲字第四五○號
    原處分機關  臺北巿交通事件裁決所
    異  議  人
    即受處分人  甲○○
右列異議人即受處分人因其違反道路交通管理處罰條例案件，對於台北市交通事件裁
決所八十九年九月二十三日所為之處分（原處分：北市裁三字第駕裁二二─ＡＢＵ四
四一五九九號），聲明異議，本院裁定如左：
    主  文
異議駁回。
    理  由
一、按修正前道路交通管理處罰條例第三十五條第一項第一款規定：汽車駕駛人駕駛
    汽車酒精濃度過量，處新台幣（下同）六千元以上一萬二千元以下罰鍰，並當場
    禁止其駕駛及吊扣其駕駛執照六個月。而汽車駕駛人飲用酒類或其他類似物後其
    吐氣所含酒精濃度超過每公升○．二五毫克以上，不得駕車，道路交通安全規則
    第一百十四條第一款則定有明文。
二、原處分意旨略以：受處分人即異議人甲○○於民國八十九年八月十五日凌晨二時
    二十八分許，駕駛車號Ｘ八─六四四九號自小客車，在台北市○○路○段，經警
    舉發酒精濃度測定值為○．三九毫克，依據修正前道路交通管理處罰條例第三十
    五條第一項第一款之規定，裁處罰鍰六千元，並吊扣駕駛執照六個月。
三、聲明異議意旨略以：受處分人於前開時地確實無喝酒開車，酒精濃度測定值為○
    ．三九毫克，應是酒精測定器測量有誤所致。當時其確認警察所使用的酒精測定
    器的主機序號為三六五○號、分析器序號為○○五二一五號。雖然志伸公司提出
    該酒精測定器之校正報告，然志伸公司並非屬於經中華民國國家實驗室認證體系
    （ＣＮＬＡ）所認定之實驗室，其所為之校正報告不具效力等語。
四、經查：受處分人於八十九年八月十五日凌晨二時二十八分許，駕駛車號Ｘ八─六
    四四九號自小客車，在台北市○○路○段，經警以主機序號為三六五○號、分析
    器序號為○○五二一五號之酒精測定器測定其吐氣所含酒精濃度，該酒精測定器
    顯示測定值為○．三九毫克等情，業據受處分人自承在卷，並有台北市政府警察
    局舉發違反道路交通管理事件通知單影本一紙在卷可稽。受處分人雖辯稱其未喝
    酒，酒精測定器未經校正，不夠精確等語。然查該主機序號為三六五○號、分析
    器序號為○○五二一五號之酒精測定器，業經志伸股份有限公司之工程師藍秀怜
    於八十九年五月十日在台北政府警察局交通警察大隊信義分隊為測試，結果為正
    常，有校正報告影本一份在卷可稽。查該次測試的酒精測定器共有九部，依該標
    準氣體測試誤差值均在○．○一毫克之內，除非其他八部酒精測定器均有誤差，
    否則，本件舉發所用之酒精測定器之測定值應屬準確，是受處分人上開所辯，並
    不足採。而受處分人經該酒精測定器測定之酒精濃度為○．三九毫克，遠超過禁
    止駕車之標準（○．二五毫克）○．一四毫克，縱使考慮儀器之誤差範圍，亦足
    認受處分人之酒精濃度超過標準。是受處分人辯稱酒精測定器測量有誤等語，並
    不可採。
五、按大法官會議釋字第一四二號解釋意旨，認為匿報逃漏之事實發生於稅法修正公
    布之前者，自該日起五年內未經發現，以後即不得再行課徵，即將修正前之違反
    行政義務之行為事實，適用修正後之新法；另行政秩序罰法草案第三條規定，行
    為後法律有變更者，適用裁處時之法律。但裁處前之法律有利於行為人者，適用
    最有利於行為人之法律，亦明白揭示從新從輕原則；另八十五年七月三十日公布
    之稅捐稽徵法第四十八條之三亦明文規定從新從輕原則。是本件受處分人行為後
    ，道路交通管理處罰條例第三十五條第一項已於九十年一月十七日修正公布，於
    九十年六月一日施行，比較新舊法，以修正前道路交通管理處罰條例第三十五條
    第一項較有利於受處分人，參諸前開從新從輕原則，應適用行為時之修正前道路
    交通管理處罰條例第三十五條第一項之規定處罰。原處分機關據以援引上開規定
    ，裁處罰鍰六千元，並吊扣駕駛執照六個月，並無不當，本件異議為無理由，應
    予駁回。
六、據上論斷，應依道路交通案件處理辦法第十九條，裁定如主文。
中      華      民      國      九十      年     七     月    三十一    日
                                   臺灣士林地方法院交通法庭
                                       法  官  黃  潔  茹
右正本證明與原本無異。
如不服本裁定應於送達後五日內向本院提出抗告狀。
                                       書記官  施  惠  卿
中      華      民      國      九十      年      八      月      三    日


司法院資訊處製作；財團法人民間司法改革基金會備份。
